【裁判字號】    89,交訴,187
【裁判日期】    891229
【裁判案由】    業務過失致死
【裁判全文】
臺灣臺中地方法院刑事判決                        八十九年度交訴字第一八七號
    公  訴  人  臺灣台中地方法院檢察署檢察官
    被      告  甲○○
右列被告因業務過失致死案件，經檢察官提起公訴 (八十九年度偵字第一七六０四號
)，本院判決如左：
    主  文
甲○○從事業務之人，因業務上之過失致人於死，處有期徒刑拾月。緩刑年。
    事  實
一、甲○○為佳聯機械股份有限公司司機，以駕駛汽車為業，係從事業務之人。其於
    民國八十九年十月二十一日上午十時三十分許，駕駛車牌號碼ＳＣ－三九八號大
    貨車，沿台中縣太平市○○路二七七巷口由東往西方向行駛，行至永豐路二七七
    巷與永豐路無號誌交岔路口，欲由永豐路二七七巷口左轉永豐路時，本應注意車
    前狀況，及汽車行駛至交岔路口時，轉彎車應讓直行車先行，而依當時天氣晴，
    日間自然光線、路面乾燥無缺陷，亦無障礙物，視距良好等情形，並無不能注意
    之情事，其應注意能注意，竟疏未注意，貿然自巷道駛出，適有邱志清騎乘車牌
    號碼ＪＯＶ－一三一號機車沿永豐路，由南往北方向直行（邱志清未逆向行駛，
    起訴書此部分記載有誤），亦疏未注意車前狀況，煞避不及，二車發生碰撞，邱
    志清因而人車倒地，受有頭、胸部挫傷、顱內出血等傷害，經送醫後不治死亡。
    甲○○於肇事後，犯罪未經有權偵查機關發覺前即報案，自首而接受裁判。
二、案由台中市警察局霧峰分局報請台中地方法院檢察署檢察官偵查起訴。
    理  由
一、訊據被告甲○○對於右揭時地駕車與被害人騎乘之機車發生碰撞，致被害人死亡
    一節固不否認，惟辯稱伊要左轉有先看來車，並未看到來車，剛起步駛出巷道，
    因被害人車速過快，看到貨車已閃避不及才撞到云云。經查，本件車禍事故業經
    警方到場處理，並製有道路交通事故調查報告表一份，及現場照片六張在卷可稽
    。至於被告辯稱部分，按汽車駕駛人應注意車前狀況，隨時採取必要安全措施；
    又汽車行駛至交岔路口，轉彎車應讓直行車先行，道路交通安全規則第九十四條
    第三項、第一百零二條第一項第六款分別定有明文。被告駕車對於前揭規定自應
    遵守，而依卷附道路交通事故調查報告表所載事故現場圖及現場照片所示：被告
    駕駛之大貨車車頭已駛至永豐路由南往北內側車道，被害人機車車頭、被告貨車
    左前方均有車損，是被告當時確有未注意車前狀況、貿然駛出車道且未注意讓直
    行車準備左轉之違規情事。又依道路交通事故調查報告表所載：當時天氣晴，日
    間自然光線、路面乾燥無缺陷，亦無障礙物，視距良好等情形，並無不能注意之
    情事，被告應注意能注意，竟疏未注意車前狀況，貿然前行駛出巷道欲左轉而未
    讓直行車先行，因而肇事，其有過失甚為明顯。且被告之過失行為與被害人死亡
    間，具有相當因果關係。又被害人騎乘機車雖未注意車前狀況，就本件車禍事故
    之發生亦有過失，然此無從解免於被告之過失責任。本件被告過失犯行，事證明
    確，洵堪認定。
三、按被告係大貨車司機，為從事駕駛業務之人，是核被告所為係犯刑法第二百七十
    六條第二項過失致死罪。被告肇事後，犯罪未經有權偵查犯罪之機關發覺前，主
    動報警，自首而接受裁判，業據被告陳明在卷，並有報案紀錄一份在卷足稽，合
    於刑法第六十二條前段自首之規定，應依法減輕其刑。爰審酌被告、被害人過失
    程度之輕重、被害人因本件車禍死亡、被告已與被害人家屬達成和解，有台中縣
    太平是調解委員會調解書附卷可參、及其犯後態度等一切情狀，量處如主文所示
    之刑。末查被告前未曾受有期徒刑以上刑之宣告，有臺灣臺中地方法院檢察署刑
    案資料查註紀錄表、高等法院被告全國前案紀錄表各一份附卷可憑，被告因過失
    致犯本罪，犯後已與被害人家屬達成和解，其經此教訓，當知警惕而無再犯之虞
    ，本院綜核各情，所宣告之刑，認以暫不執行為適當，併予宣告緩刑三年，以啟
    自新。
據上論斷，應依刑事訴訟法第二百九十九條第一項前段、刑法第二百七十六條第二項
、第六十二條前段、第七十四條第一款，罰金罰鍰提高標準條例第一條前段，判決如
主文。
中      華      民      國      八十九      年    十二    月    二十九  日
                                      臺灣臺中地方法院交通法庭
                                          法  官  陳淑芳
右正本證明與原本無異。
如不服本判決，應於判決送達後十日內，向本院提出上訴狀。
                                          書記官
中      華      民      國       九十       年     一     月      二    日
附錄法條：刑法第二百七十六條第二項


司法院資訊處製作；財團法人民間司法改革基金會備份。
